# 请教陈版主：关于投资性基金合并子公司报表的问题

提问人：平原里的狼 时间：2023-05-29 09:35:44
我司为政府背景的产业投资性基金（有限合伙），新设一经营性子公司，持股60%， 5 名董事中，委派 2 名董事，任命董事长和财务负责人；章程中约定所议事项无为2/3以上表决权通过；请问这个子公司是否需要在基金中并表？或者采用什么方案可以达到不并表的目的？

回答人：chenyiwei
为何出资60%，且任命董事长和财务负责人，但只派驻 2 名董事？该安排的具体原因是什么？该子公司从事什么业务，涉及财务、经营等相关活动事项的决策程序如何？